【裁判字號】    92,訴,78
【裁判日期】    920226
【裁判案由】    毒品危害防制條例
【裁判全文】
臺灣彰化地方法院刑事判決                            九十二年度訴字第七八號
    公  訴  人  臺灣彰化地方法院檢察署檢察官
    被      告  甲○○  男  三.
右列被告因違反毒品危害防制條例案件，經檢察官提起公訴（九十一年度毒偵字第二
五五二號）及移送併案審理（九十一年度毒偵字第二七三四號、九十二年度毒偵字第
三○○號、臺灣苗栗地方法院檢察署九十一年度毒偵字第八三八號），本院判決如左
：
    主  文
甲○○連續施用第一級毒品，累犯，處有期徒刑壹年。扣案之第一級毒品海洛因貳包
（合計淨重零點柒壹公克、包裝重零點伍公克），沒收銷燬；裝海洛因用之空塑膠袋
壹個及已使用過注射針筒壹支，均沒收。
    事  實
一、甲○○前曾分別因違反肅清煙毒條例及毒品危害防制條例等案件，經法院各判處
    有期徒刑四年、一年四月確定，經合併執行，於民國九十一年五月七日假釋，至
    九十一年六月九日期滿未經撤銷而執行完畢。另因施用毒品案件，經依本院裁定
    送觀察、勒戒後，認有繼續施用毒品之傾向，再依本院裁定送強制戒治期滿，由
    臺灣彰化地方法院檢察署檢察官於八十八年十月五日以八十八年度戒毒偵字第五
    九號為不起訴處分確定。詎仍不知悔改，竟復基於施用海洛因之概括犯意，自九
    十一年六月中旬之某日起，至九十二年一月十日止，在彰化縣福興鄉○○村○○
    街三九二號住處，以將第一級毒品海洛因摻水後再以針筒注射之方式，連續施用
    第一級毒品海洛因多次。嗣分別於九十一年八月十七日凌晨三時許、九十一年九
    月十三日十時二十分許、九十一年十月七日十六時三十分許、九十二年一月十二
    日二十一時許，在苗栗縣頭份鎮○○路與中華路一一○一巷口處、彰化縣福興鄉
    ○○村○○街三九一之三、之四號處、彰化縣福興鄉○○村○○路○段八三一號
    處、彰化縣福興鄉○○村○○街三九一之三號處為警查獲，並於第一次查獲時扣
    得其所有供施用之海洛因一包（淨重零點五五公克、包裝重零點二六公克）、第
    三次查獲時扣得其所有供施用之海洛因一包（淨重零點一六公克、包裝重零點二
    四公克）、第四次查獲時扣得其所有供裝海洛因用之空塑膠袋一個及其所有供施
    用海洛因用之使用過注射針筒一支。
二、案經彰化縣警察局鹿港分局、二林分局先後報請臺灣彰化地方法院檢察署檢察官
    偵查起訴及移送併案審理暨苗栗縣警察局頭份分局報請臺灣苗栗地方法院檢察署
    檢察官移送併案審理。
    理  由
一、右開事實，業據被告甲○○於本院審理時坦承不諱，並有第一級毒品海洛因二包
    、裝海洛因之空塑膠袋一個及使用過注射針筒一支扣案可資佐證，且被告先後於
    九十一年八月十七日、九十一年九月十三日、九十一年十月七日、九十二年一月
    十二日為警查獲時，經警分別採其尿液送檢驗結果，確均呈嗎啡（海洛因施用入
    人體，經代謝作用可分解成嗎啡，故海洛因在進入人體後，均以嗎啡形態排於尿
    液中）陽性反應（九十一年九月十三日所採被告尿液另驗有甲基安非他命陽性反
    應部分，另由臺灣彰化地方法院檢察署檢察官依法偵辦中），有委託檢驗尿液代
    號與真實姓名對照認證單、彰化縣衛生局煙毒尿液檢驗成績書各三份及尿液檢體
    編號登記簿對照表、苗栗縣衛生局煙毒尿液檢驗成績書各一份附卷可憑。又上開
    扣案之海洛因粉末二包，經先後送鑑定結果，確均含有第一級第六項毒品海洛因
    成分（淨重分別為零點五五公克、零點一六公克，包裝重分別為零點二六公克、
    零點二四公克），有法務部調查局鑑定通知書二紙存卷可據。再被告前因施用毒
    品案件，經依本院裁定送觀察、勒戒後，認有繼續施用毒品之傾向，再依本院裁
    定送強制戒治期滿，由臺灣彰化地方法院檢察署檢察官於八十八年十月五日以八
    十八年度戒毒偵字第五九號為不起訴處分確定一節，亦有臺灣彰化地方法院檢察
    署刑案資料查註紀錄表、臺灣高等法院被告全國前案紀錄表及上開不起訴處分書
    附卷可按。綜上所述，本件事證明確，被告右揭犯行，洵堪認定，應予依法論科
    。
二、核被告所為係犯毒品危害防制條例第十條第一項之施用第一級毒品罪。公訴人雖
    僅就被告於九十一年十月七日或前三日內之某一時點，施用第一級毒品一次之犯
    行提起公訴，未論及被告其餘多次施用第一級毒品之犯行，然檢察官就犯罪事實
    一部起訴者，其效力及於全部，本件上開其餘多次施用第一級毒品犯行與公訴人
    起訴書所載經論罪部分之犯罪事實具有連續犯之裁判上一罪關係，應為起訴效力
    所及，本院自應併予審究。被告供施用而持有第一級毒品之低度行為，應為施用
    第一級毒品之高度行為所吸收，不另論罪。被告先後多次施用第一級毒品犯行，
    時間緊接，所犯構成要件相同，顯係基於概括之犯意反覆為之，為連續犯，應依
    刑法第五十六條之規定，以一罪論，並加重其刑。又被告前曾分別因違反肅清煙
    毒條例及毒品危害防制條例等案件，經法院各判處有期徒刑四年、一年四月確定
    ，經合併執行，於九十一年五月七日假釋，至九十一年六月九日期滿未經撤銷而
    執行完畢，此有臺灣彰化地方法院檢察署刑案資料查註紀錄表、臺灣高等法院被
    告全國前案紀錄表在卷可稽，其於五年內再犯有期徒刑以上之前揭施用第一級毒
    品罪，應依刑法第四十七條之規定論以累犯，並遞加重其刑。爰審酌被告犯罪之
    動機、目的、施用毒品係自戕身心，且前業經送觀察、勒戒及強制戒治，嗣因強
    制戒治期滿，獲寬典予以不起訴處分確定後，猶不知悔改，竟又再度施用毒品，
    顯乏禁絕毒害之決心，及其施用毒品次數多次暨其犯後坦承犯行、態度良好等一
    切情狀，量處如主文所示之刑，以示懲儆。扣案之第一級毒品海洛因二包（合計
    淨重零點七一公克、包裝重零點五公克），係查獲之毒品，應依毒品危害防制條
    例第十八條第一項前段之規定，沒收銷燬。又扣案裝海洛因之空塑膠袋一個及使
    用過之注射針筒一支，均係被告所有供其施用第一級毒品海洛因所用之工具，已
    據被告供明無誤，爰依刑法第三十八條第一項第二款之規定，併予宣告沒收。
據上論斷，應依刑事訴訟法第二百九十九條第一項前段，毒品危害防制條例第十條第
一項、第十八條第一項前段，刑法第十一條前段、第五十六條、第四十七條、第三十
八條第一項第二款，判決如主文。
本案經檢察官羅美秀到庭執行職務。
中      華      民      國    九十二    年      二      月   二十六     日
                                臺灣彰化地方法院刑事第三庭
                                    法      官  李  進  清
右正本證明與原本無異。
如不服本判決，應於判決送達後十日內向本院提出上訴狀( 須附繕本 )。
                                    法院書記官  張  俞  文
中      華      民      國    九十二    年      二      月   二十七     日
毒品危害防制條例第十條：
施用第一級毒品者，處六月以上五年以下有期徒刑。
施用第二級毒品者，處三年以下有期徒刑。
毒品危害防制條例第十八條：
查獲之毒品及專供製造或施用毒品之器具，不問屬於犯人與否，均沒收銷燬之。但合
於醫藥或研究之用者，得不予銷燬。
前項合於醫藥或研究用毒品或器具之管理辦法，由法務部會同行政院衛生署定之。


司法院資訊處製作；財團法人民間司法改革基金會備份。
